Minutes et répertoires du notaire Jean BENARD, janvier 1580 - juillet 1580 (étude III)
Archives nationales
Minutes et répertoires du notaire Jean BENARD (étude III)
janvier - juillet 1580
MC/ET/III/201
Etude III; Benard, Jean
Archives nationales de France
Minutes et répertoires: la loi 2008-696 du 15 juillet 2008 relative aux archives a fixé à 75 ans à compter de la date de l'acte, ou à 25 ans à compter de la date du décès de l'intéressé si ce délai est plus bref, le délai de communication des minutes et répertoires des notaires; ce délai est porté à 100 ans à compter de la date de l'acte si le document se rapporte à un mineur (code du Patrimoine, articles L213-2, 4e d et 5e).
Autres documents de l'étude (dossiers de clients, comptabilité...): s'agissant d'archives privées, ces documents sont communicables selon les modalités fixées par le déposant ou le donateur.
Certains documents ne sont pas accessibles en raison de leur mauvais état de conservation.
Versement
Attention: ce notaire n'a pas laissé de répertoire pour son activité dans l'étude III
Accès aux instruments de recherche de tous les notaires de l’étude III
Archives de l'étude III
- Minutes de Jean BENARD, janvier 1580 - juillet 1580; MC/ET/III/201
  - Minutes. 1580, janvier - juillet, janvier - juillet 1580; MC/ET/III/201
    Informations concernant le classement:
    Le niveau inférieur de description, quand il existe, correspond aux minutes d'actes. Toutes les minutes ne sont pas forcément décrites une à une. Les descriptions de ces minutes sont plus ou moins détaillées.
    - Inventaire après décès de Jean Charpentier, marchand teinturier, [époux de Marie Féron] biens sis rue Saint-Honoré, en une maison à l'enseigne de La Cage d'or, paroisse Saint-Germain-l'Auxerrois ou Saint-Eustache., 28 janvier 1580; MC/ET/III/201; 14 f.
      Origine de l'information:
      Relevé d'inventaires après décès, 1560-1610 (3454 actes), par Martine Constans, 2001-2009 (base de données migrée: voir contexte dans le Plan d’orientation général - Notaires de Paris, guides thématiques du Minutier).
      Date de création de la notice: 2009
      inventaire après décès; Saint-Honoré (rue); Charpentier, Jean; commerçant; teinturier blanchisseur
    - Marché par Sébastien Le Lièvre, maître raquettier, envers Pierre de Berry, marchand à Moulins, pour la fourniture de 24 douzaines de bois de raquettes., 5 mars 1580; MC/ET/III/201
      Marchés du XVIe siècle (753 actes), par Catherine Grodecki,1971-1986 (fichier papier entièrement dématérialisé; voir contexte dans le Plan d’orientation général - Notaires de Paris, guides thématiques du Minutier).
      Date de création de la notice: 2008
      marché; Moulins (Allier); Lelièvre, Sébastien; Berry, Pierre de; commerçant; paumier
    - Achat par Thomas Aubert, faiseur de cordes, rue Saint-Martin, à Ysambert Prévost, marchand boucher, de tous les boyaux de moutons qui proviendront de ses étaux., 31 mars 1580; MC/ET/III/201
      acte de vente; Saint-Martin (rue); Aubert, Thomas; Prévost, Ysambert; boucher; cordier
    - Devis et marché de maçonnerie par Benoît Boullon, maçon à Coubert-en-Brie, envers Jacques Leroy, trésorier de l'épargne, pour son château de La Granche., 6 avril 1580; MC/ET/III/201
      devis; marché; Coubert (Seine-et-Marne); Boullon, Benoît; Leroy, Jacques; maçon; trésorier
    - Attestation de Jean de Beaumont, maître tapissier, courtepointier tentier, selon laquelle il a auné 2 pièce de tapisseries semées de fleur de lis, remises par Pierre du Larris, maître tapissier pour servir à une table d'autel et à un buffet, 9 avril 1580; MC/ET/III/201
      Attestations et notoriétés, 1532-1586 (84 actes), par le personnel du Minutier, 1954-1986 (fichier papier entièrement dématérialisé; voir contexte dans le Plan d’orientation général - Notaires de Paris, guides thématiques du Minutier).
      Date de création de la notice: 2003
      attestation; Beaumont, Jean de; Du Larris, Pierre; tapissier
    - Marché entre Pierre du Larrys, maître tapissier de haute-lisse, demeurant rue des Haudriettes, à l'image Saint-Claude, et Jean Gobelin, marchand teinturier hors la Porte Saint-Marcel, représenté par Antoine Duchesne, marchand tapissier, pour un tapis de haute-lisse représentant un crucifiement avec Notre-Dame et Saint-Jean, et sous la croix, Sainte-Marie-Madeleine, le tout enrichi de soyes (l = 2 aunes 1/3; h = 1 aune 1/2 tiers) pour servir à une table d'autel, moyennant 40 ?, à faire avant la Pentecôte., 11 avril 1580; MC/ET/III/201
      marché; Haudriettes (rue des); Saint-Claude (image); Saint-Marcel (porte); Dularrys, Pierre; Gobelin, Jean; Duchesne, Antoine; tapissier; teinturier blanchisseur
    - Prise en nourrice d'un enfant de 2 ans par Etienne Trudelle, compagnon gantier, et sa femme., 9 mai 1580; MC/ET/III/201
      Trudelle, Etienne; maroquinier
    - Vente de son office par Séverin Godart, notaire au Châtelet, à Hilaire Lybault au prix de 666 écus 2/3., 20 mai 1580; MC/ET/III/201
      Notaires des XVIe-XVIIIe siècles (4153 actes), par Claire Béchu, Catherine Grodecki, Marie-Antoinette Fleury, Madeleine Jurgens, Marie-Françoise Limon-Bonnet, Pierre-Yves Louis, Xenia Pamfilova, Isabelle Pebay, v. 1950, 1986-1994 (fichier papier entièrement dématérialisé; voir contexte dans le Plan d’orientation général - Notaires de Paris, guides thématiques du Minutier).
      traité d'office; Godart, Séverin; Lybault, Hilaire; notaire
    - Testament de Jacques Perdrier, seigneur de la Barre, notaire et secrétaire du roi., 21 mai 1580; MC/ET/III/201
      Étude III, contrats de mariages, testaments, inventaires après décès, 1518-1519, 1530-1589 (ET/III/1 à 73, 117 à 217, 299-300, 342 soit 657 actes). (fichier papier entièrement dématérialisé; voir contexte dans le Plan d’orientation général - Notaires de Paris, guides thématiques du Minutier).
      Date de création de la notice: 2004
      testament; Perdrier, Jacques; notaire; secrétaire du roi (Ancien Régime)
    - PERDRIER (Jacques).- Dépôt d'extrait du testament de Jacques PERDRIER, seigneur de La Barre, notaire et secrétaire du roi (1578, 22 juillet).- Extrait de l'inventaire du même (1578, 29 juillet)., 21 mai 1580; MC/ET/III/201
      Fichier dit 'général' XVIe siècle (env. 30.000 actes), par le personnel du Minutier, 1930-1999 (fichier papier entièrement dématérialisé; voir contexte dans le Plan d’orientation général - Notaires de Paris, guides thématiques du Minutier).
      testament; inventaire; Perdrier, Jacques; notaire; secrétaire du roi (Ancien Régime)
    - Testament de Guy de DAMPMARTIN, avocat en parlement, rue Porte-Foin., 31 mai 1580; MC/ET/III/201
      testament; Dampmartin, Guy de; avocat
    - Inventaire après décès de Denise Pays, veuve de Jérôme Lottin, marchand mercier, bourgeois de Paris, demeurant rue Montmartre., 1er juin 1580; MC/ET/III/201; 13 f.
      Georges Wildenstein, Le goût pour la peinture dans la bourgeoisie parisienne entre 1550 et 1610, d'après des inventaires après décès conservés au Minutier central des notaires aux Archives nationales [6.084 actes], Gazette des Beaux-Arts, t. 33 bis, 1962 (voir contexte dans le Plan d’orientation général - Notaires de Paris, guides thématiques du Minutier).
      Date de révision: 2005
      Date de création de la notice: 2002
      inventaire après décès; Montmartre (rue); Pays, Denis; Lottin, Jérôme; commerçant
    - Contrat de mariage entre Jeanne Alexandre, veuve de feu Michel Du Fresnoy, procureur au Châtelet, et Philippes Jacob, clerc au greffe du Châtelet., 6 juillet 1580; MC/ET/III/201
      contrat de mariage; Alexandre, Jeanne; Du Fresnoy, Michel; Jacob, Philippes; procureur de justice (Ancien Régime)
    - Marché par Marceau Jacquet, juré en l'office de maçonnerie, et Jean Grangier, couvreur de maisons, envers Raoul Moreau, seigneur de Grosbois, conseiller et trésorier général de France, pour le rétablissement d'un mur de maison rue du Temple., 8 juillet 1580; MC/ET/III/201
      Informations complémentaires:
      Deux actes.
      marché; Temple (rue du); Jacquet, Marceau; Grangier, Jean; Moreau, Raoul; maçon; couvreur; trésorier de France (Ancien Régime)
    - Attestation concernat Georges dit Patissier, natif de Moustiers, près Joinville, vue sur les 8 heures du matin, monté sur une haquenée, appartent a son maître Alphonse Perse, ecuyer de madame de Guise, et disparu depuis, 5 août 1580; MC/ET/III/201
      attestation; Patissier, Georges dit Le; Perse, Alphonse